---
title: "Cronograma das aulas do curso"
output:
  html_document:
    toc: false
---

```{r setup, include=FALSE, cache=FALSE}
source("setup_knitr.R")
```

Abaixo está o cronograma inicial planejado para as disciplinas. (Pode
sofrer alterações).

## Escolha a aba de sua turma {.tabset}

```{r, eval=FALSE, include=FALSE}
## Funcao para gerar a lista com as datas
geraData <- function(dini1, dfim1, dia1, dini2, dfim2, dia2) {
    datas1 <- seq.Date(as.Date(dini1), as.Date(dfim1),
                       by = "week")
    datas1 <- format.Date(datas1, format = "%d/%m")
    datas2 <- seq.Date(as.Date(dini2), as.Date(dfim2),
                       by = "week")
    datas2 <- format.Date(datas2, format = "%d/%m")
    res <- cat(paste0("- **", datas1, " (", dia1, ")", "**:\n", "- **",
                      datas2, " (", dia2, ")", "**:\n"))
    return(res)
}

```

### Eng. Bioproc. e Mat. Ind.

```{r, eval=FALSE, include=FALSE}
geraData(dini1 = "2020-03-02", dfim1 = "2020-06-22", dia1 = "Seg",
         dini2 = "2020-03-04", dfim2 = "2020-06-24", dia2 = "Qua")
```

#### PARTE I
- **02/03 (Seg)**: Apresentação da disciplina.
- **04/03 (Qua)**: Não haverá aula.
- **09/03 (Seg)**: (1) Introdução à análise exploratória de dados.
- **11/03 (Qua)**: Exercícios.
- **16/03 (Seg)**: Sabatina 1.
- **18/03 (Qua)**: (2) Probabilidades.
- **23/03 (Seg)**: Exercícios.
- **25/03 (Qua)**: Sabatina 2.
- **30/03 (Seg)**: (3) Variáveis aleatórias discretas.
- **01/04 (Qua)**: Exercícios.
- **06/04 (Seg)**: Sabatina 3.
- **08/04 (Qua)**: **Prova 1**.

#### PARTE II
- **13/04 (Seg)**: (4) Medidas resumo.
- **15/04 (Qua)**: Exercícios.
- **20/04 (Seg)**: **Recesso**.
- **22/04 (Qua)**: Sabatina 4.
- **27/04 (Seg)**: (5) Variáveis bidimensionais.
- **29/04 (Qua)**: Exercícios.
- **04/05 (Seg)**: Sabatina 5.
- **06/05 (Qua)**: (6) Variáveis aleatórias contínuas.
- **11/05 (Seg)**: Exercícios.
- **13/05 (Qua)**: Sabatina 6.
- **18/05 (Seg)**: **Prova 2**.

#### PARTE III
- **20/05 (Qua)**: (7a) Inferência estatística: propriedades e
  distribuições amostrais. <!-- RBRAS -->
- **25/05 (Seg)**: Exercícios.
- **27/05 (Qua)**: (7b) Inferência estatística: estimação por intervalo.
- **01/06 (Seg)**: Exercícios.
- **03/06 (Qua)**: Sabatina 7.
- **08/06 (Seg)**: (8) Inferência estatística: testes de hipótese.
- **10/06 (Qua)**: Exercícios.
- **15/06 (Seg)**: (9) Tópicos especiais: regressão linear.
- **17/06 (Qua)**: Exercícios.
- **22/06 (Seg)**: Sabatina 8.
- **24/06 (Qua)**: **Prova 3**.


### Eng. Amb. e Eng. Ind. Mad.

```{r, eval=FALSE, include=FALSE}
geraData(dini1 = "2020-03-03", dfim1 = "2020-06-23", dia1 = "Ter",
         dini2 = "2020-03-05", dfim2 = "2020-06-25", dia2 = "Qui")
```

#### PARTE I
- **03/03 (Ter)**: Apresentação da disciplina.
- **05/03 (Qui)**: Não haverá aula.
- **10/03 (Ter)**: (1) Introdução à análise exploratória de dados.
- **12/03 (Qui)**: Exercícios.
- **17/03 (Ter)**: Sabatina 1.
- **19/03 (Qui)**: (2) Probabilidades.
- **24/03 (Ter)**: Exercícios.
- **26/03 (Qui)**: Sabatina 2.
- **31/03 (Ter)**: (3) Variáveis aleatórias discretas.
- **02/04 (Qui)**: Exercícios.
- **07/04 (Ter)**: Sabatina 3.
- **09/04 (Qui)**: **Prova 1**.

#### PARTE II
- **14/04 (Ter)**: (4) Medidas resumo.
- **16/04 (Qui)**: Exercícios.
- **21/04 (Ter)**: **Feriado**.
- **23/04 (Qui)**: Sabatina 4.
- **28/04 (Ter)**: (5) Variáveis bidimensionais.
- **30/04 (Qui)**: Exercícios.
- **05/05 (Ter)**: Sabatina 5.
- **07/05 (Qui)**: (6) Variáveis aleatórias contínuas.
- **12/05 (Ter)**: Exercícios.
- **14/05 (Qui)**: Sabatina 6.
- **19/05 (Ter)**: **Prova 2**.

#### PARTE III
- **21/05 (Qui)**: (7a) Inferência estatística: propriedades e
  distribuições amostrais. <!-- RBRAS -->
- **26/05 (Ter)**: (7b) Inferência estatística: estimação por
  intervalo.
- **28/05 (Qui)**: Exercícios.
- **02/06 (Ter)**: Sabatina 7.
- **04/06 (Qui)**: (8) Inferência estatística: testes de hipótese.
- **09/06 (Ter)**: Exercícios.
- **11/06 (Qui)**: **Feriado**.
- **16/06 (Ter)**: (9) Tópicos especiais: regressão linear.
- **18/06 (Qui)**: Exercícios.
- **23/06 (Ter)**: Sabatina 8.
- **25/06 (Qui)**: **Prova 3**.

### Eng. Civil

```{r, eval=FALSE, include=FALSE}
geraData(dini1 = "2020-03-03", dfim1 = "2020-06-23", dia1 = "Ter",
         dini2 = "2020-03-05", dfim2 = "2020-06-25", dia2 = "Qui")
```

#### PARTE I
- **03/03 (Ter)**: Apresentação da disciplina.
- **05/03 (Qui)**: Não haverá aula.
- **10/03 (Ter)**: (1) Introdução à análise exploratória de dados.
- **12/03 (Qui)**: Exercícios.
- **17/03 (Ter)**: Sabatina 1.
- **19/03 (Qui)**: (2) Probabilidades.
- **24/03 (Ter)**: Exercícios.
- **26/03 (Qui)**: Sabatina 2.
- **31/03 (Ter)**: (3) Variáveis aleatórias discretas.
- **02/04 (Qui)**: Exercícios.
- **07/04 (Ter)**: Sabatina 3.
- **09/04 (Qui)**: **Prova 1**.

#### PARTE II
- **14/04 (Ter)**: (4) Medidas resumo.
- **16/04 (Qui)**: Exercícios.
- **21/04 (Ter)**: **Feriado**.
- **23/04 (Qui)**: Sabatina 4.
- **28/04 (Ter)**: (5) Variáveis bidimensionais.
- **30/04 (Qui)**: Exercícios.
- **05/05 (Ter)**: Sabatina 5.
- **07/05 (Qui)**: (6) Variáveis aleatórias contínuas.
- **12/05 (Ter)**: Exercícios.
- **14/05 (Qui)**: Sabatina 6.
- **19/05 (Ter)**: **Prova 2**.

#### PARTE III
- **21/05 (Qui)**: (7a) Inferência estatística: propriedades e
  distribuições amostrais. <!-- RBRAS -->
- **26/05 (Ter)**: (7b) Inferência estatística: estimação por
  intervalo.
- **28/05 (Qui)**: Exercícios.
- **02/06 (Ter)**: Sabatina 7.
- **04/06 (Qui)**: (8) Inferência estatística: testes de hipótese.
- **09/06 (Ter)**: Exercícios.
- **11/06 (Qui)**: **Feriado**.
- **16/06 (Ter)**: (9) Tópicos especiais: regressão linear.
- **18/06 (Qui)**: Exercícios.
- **23/06 (Ter)**: Sabatina 8.
- **25/06 (Qui)**: **Prova 3**.

### Agronomia

```{r, eval=FALSE, include=FALSE}
geraData(dini1 = "2020-03-04", dfim1 = "2020-06-24", dia1 = "Qua",
         dini2 = "2020-03-06", dfim2 = "2020-06-26", dia2 = "Sex")
```

#### PARTE I
- **04/03 (Qua)**: **Semana do calouro**.
- **06/03 (Sex)**: **Semana do calouro**.
- **11/03 (Qua)**: Apresentação da disciplina.
- **13/03 (Sex)**: (1) Introdução à análise exploratória de dados.
- **18/03 (Qua)**: Exercícios.
- **20/03 (Sex)**: Sabatina 1.
- **25/03 (Qua)**: (2) Probabilidades.
- **27/03 (Sex)**: Exercícios.
- **01/04 (Qua)**: Sabatina 2.
- **03/04 (Sex)**: (3) Variáveis aleatórias discretas.
- **08/04 (Qua)**: Exercícios.
- **10/04 (Sex)**: **Feriado**.
- **15/04 (Qua)**: Sabatina 3.
- **17/04 (Sex)**: **Prova 1**.

#### PARTE II
- **22/04 (Qua)**: (4) Medidas resumo.
- **24/04 (Sex)**: Exercícios.
- **29/04 (Qua)**: Sabatina 4.
- **01/05 (Sex)**: **Feriado**.
- **06/05 (Qua)**: (5) Variáveis bidimensionais.
- **08/05 (Sex)**: Exercícios.
- **13/05 (Qua)**: **Semana acadêmica**.
- **15/05 (Sex)**: **Semana acadêmica**.
- **20/05 (Qua)**: Sabatina 5.
- **22/05 (Sex)**: (6) Variáveis aleatórias contínuas. <!-- RBRAS -->
- **27/05 (Qua)**: Exercícios.
- **29/05 (Sex)**: Sabatina 6.
- **03/06 (Qua)**: **Prova 2**.

#### PARTE III
- **05/06 (Sex)**: (7) Inferência estatística: distribuição amostral e
  estimação por intervalo.
- **10/06 (Qua)**: Exercícios.
- **12/06 (Sex)**: **Recesso**.
- **17/06 (Qua)**: (8) Inferência estatística: testes de hipótese.
- **19/06 (Sex)**: Exercícios.
- **24/06 (Qua)**: Sabatina 7.
- **26/06 (Sex)**: **Prova 3**.
