---
title: "Cronograma das aulas do curso"
output:
  html_document:
    toc: false
---

```{r setup, include=FALSE, cache=FALSE}
source("setup_knitr.R")
```

Abaixo está o cronograma inicial planejado para a disciplina. (Pode
sofrer alterações).

```{r, eval=FALSE, include=FALSE}
## Gera a lista com as datas de todas as aulas. O resultado do último
## comando pode ser copiado direto para o documento
datas1 <- seq.Date(as.Date("2018-02-21"), as.Date("2018-06-20"),
                      by = "week")
datas1 <- format.Date(datas1, format = "%d/%m")
datas2 <- seq.Date(as.Date("2018-02-23"), as.Date("2018-06-22"),
                      by = "week")
datas2 <- format.Date(datas2, format = "%d/%m")
cat(paste0("- **", datas1, " (Qua)", "**:\n", "- **",
           datas2, " (Sex)", "**:\n"))
```

- **21/02 (Qua)**: Apresentação da disciplina.
- **23/02 (Sex)**: (1) Introdução à análise exploratória de dados.
- **28/02 (Qua)**: Exercícios.
- **02/03 (Sex)**: Sabatina 1
- **07/03 (Qua)**: (2) Probabilidades.
- **09/03 (Sex)**: Exercícios.
- **14/03 (Qua)**: Sabatina 2.
- **16/03 (Sex)**: (3) Variáveis aleatórias discretas.
- **21/03 (Qua)**: Exercícios.
- **23/03 (Sex)**: Sabatina 3.
- **28/03 (Qua)**: (4) Medidas resumo.
- **30/03 (Sex)**: **Feriado.**
- **04/04 (Qua)**: Exercícios.
- **06/04 (Sex)**: Sabatina 4.
- **11/04 (Qua)**: (5) Variáveis bidimensionais.
- **13/04 (Sex)**: Exercícios.
- **18/04 (Qua)**: Sabatina 5.
- **20/04 (Sex)**: (6) Variáveis aleatórias contínuas.
- **25/04 (Qua)**: Exercícios.
- **27/04 (Sex)**: Sabatina 6.
- **02/05 (Qua)**: (7) Inferência estatística - estimação (A):
  propriedades e distribuições amostrais.
- **04/05 (Sex)**: Exercícios.
- **09/05 (Qua)**: Sabatina 7.
- **11/05 (Sex)**: (7) Inferência estatística - estimação (B): estimação
  por intervalo.
- **16/05 (Qua)**: Exercícios.
- **18/05 (Sex)**: Sabatina 8.
- **23/05 (Qua)**: [RBRAS](http://www.rbras.org.br/rbras63). Não haverá aula.
- **25/05 (Sex)**: [RBRAS](http://www.rbras.org.br/rbras63). Não haverá aula.
- **30/05 (Qua)**: Não haverá aula.
- **01/06 (Sex)**: **Recesso de feriado.**
- **06/06 (Qua)**: (8) Inferência estatística - testes de hipótese.
- **08/06 (Sex)**: Exercícios.
- **13/06 (Qua)**: Sabatina 9.
- **15/06 (Sex)**: (9) Tópicos especiais.
- **20/06 (Qua)**: Exercícios.
- **22/06 (Sex)**: Sabatina 10.


## Exames

- Turma MB: 04/07 (quarta-feira, mesmo horário e sala)
- Turma N: 04/07 (quarta-feira, mesmo horário e sala)
- Turma MN: 04/07 (quarta-feira, mesmo horário e sala)
