---
title: "Cronograma das aulas do curso"
output:
  html_document:
    toc: false
---

```{r setup, include=FALSE, cache=FALSE}
source("setup_knitr.R")
```

Abaixo está o cronograma inicial planejado para as disciplinas. (Pode
sofrer alterações).

## Escolha a aba de sua turma {.tabset}

### C. Biológicas (MB)

```{r, eval=FALSE, include=FALSE}
## Gera a lista com as datas de todas as aulas. O resultado do último
## comando pode ser copiado direto para o documento
datas1 <- seq.Date(as.Date("2019-02-20"), as.Date("2019-06-19"),
                      by = "week")
datas1 <- format.Date(datas1, format = "%d/%m")
datas2 <- seq.Date(as.Date("2019-02-22"), as.Date("2019-06-21"),
                      by = "week")
datas2 <- format.Date(datas2, format = "%d/%m")
cat(paste0("- **", datas1, " (Qua)", "**:\n", "- **",
           datas2, " (Sex)", "**:\n"))
```

- **PARTE I**
- **20/02 (Qua)**: Apresentação da disciplina.
- **22/02 (Sex)**: (1) Introdução à análise exploratória de dados.
- **27/02 (Qua)**: Exercícios.
- **01/03 (Sex)**: Sabatina 1.
- **06/03 (Qua)**: **Feriado**.
- **08/03 (Sex)**: (2) Probabilidades.
- **13/03 (Qua)**: Exercícios.
- **15/03 (Sex)**: Sabatina 2.
- **20/03 (Qua)**: (3) Variáveis aleatórias discretas.
- **22/03 (Sex)**: Exercícios.
- **27/03 (Qua)**: Sabatina 3.
- **29/03 (Sex)**: **Prova 1**.
- **PARTE II**
- **03/04 (Qua)**: (4) Medidas resumo.
- **05/04 (Sex)**: Exercícios.
- **10/04 (Qua)**: Sabatina 4.
- **12/04 (Sex)**: (5) Variáveis bidimensionais.
- **17/04 (Qua)**: Exercícios.
- **19/04 (Sex)**: **Feriado**.
- **24/04 (Qua)**: Sabatina 5.
- **26/04 (Sex)**: (6) Variáveis aleatórias contínuas.
- **01/05 (Qua)**: **Feriado**.
- **03/05 (Sex)**: Exercícios.
- **08/05 (Qua)**: Sabatina 6.
- **10/05 (Sex)**: **Prova 2**.
- **PARTE III**
- **15/05 (Qua)**: (7) Inferência estatística - estimação.
- **17/05 (Sex)**: Exercícios.
- **22/05 (Qua)**: Sabatina 7.
- **24/05 (Sex)**: (8) Inferência estatística - testes de hipótese. **ATENÇÃO MUDANÇA DE SALA NESTE DIA**
- **29/05 (Qua)**: Exercícios.
- **31/05 (Sex)**: Sabatina 8.
- **05/06 (Qua)**: (9) Tópicos especiais.
- **07/06 (Sex)**: Exercícios.
- **12/06 (Qua)**: Sabatina 9.
- **14/06 (Sex)**: Revisão.
- **19/06 (Qua)**: **Prova 3**.
- **21/06 (Sex)**: **Feriado**.

### Eng. Amb. (AMB) & Eng. Ind. Mad. (MD)

```{r, eval=FALSE, include=FALSE}
## Gera a lista com as datas de todas as aulas. O resultado do último
## comando pode ser copiado direto para o documento
datas1 <- seq.Date(as.Date("2019-02-19"), as.Date("2019-06-18"),
                      by = "week")
datas1 <- format.Date(datas1, format = "%d/%m")
datas2 <- seq.Date(as.Date("2019-02-21"), as.Date("2019-06-20"),
                      by = "week")
datas2 <- format.Date(datas2, format = "%d/%m")
cat(paste0("- **", datas1, " (Ter)", "**:\n", "- **",
           datas2, " (Qui)", "**:\n"))
```

- **PARTE I**
- **19/02 (Ter)**: Apresentação da disciplina.
- **21/02 (Qui)**: (1) Introdução à análise exploratória de dados.
- **26/02 (Ter)**: Exercícios.
- **28/02 (Qui)**: Sabatina 1.
- **05/03 (Ter)**: **Feriado**.
- **07/03 (Qui)**: (2) Probabilidades.
- **12/03 (Ter)**: Exercícios.
- **14/03 (Qui)**: Sabatina 2.
- **19/03 (Ter)**: (3) Variáveis aleatórias discretas.
- **21/03 (Qui)**: Exercícios.
- **26/03 (Ter)**: Sabatina 3.
- **28/03 (Qui)**: **Prova 1**.
- **PARTE II**
- **02/04 (Ter)**: (4) Medidas resumo.
- **04/04 (Qui)**: Exercícios.
- **09/04 (Ter)**: Sabatina 4.
- **11/04 (Qui)**: ~~(5) Variáveis bidimensionais.~~
- **16/04 (Ter)**: (5) Variáveis bidimensionais.
- **18/04 (Qui)**: Exercícios.
- **23/04 (Ter)**: Sabatina 5.
- **25/04 (Qui)**: (6) Variáveis aleatórias contínuas.
- **30/04 (Ter)**: Exercícios.
- **02/05 (Qui)**: Sabatina 6.
- **07/05 (Ter)**: Revisão.
- **09/05 (Qui)**: **Prova 2**.
- **PARTE III**
- **14/05 (Ter)**: (7) Inferência estatística - estimação.
- **16/05 (Qui)**: Exercícios.
- **21/05 (Ter)**: Sabatina 7.
- **23/05 (Qui)**: (8) Inferência estatística - testes de hipótese.
- **28/05 (Ter)**: Exercícios.
- **30/05 (Qui)**: Sabatina 8.
- **04/06 (Ter)**: (9) Tópicos especiais.
- **06/06 (Qui)**: Exercícios.
- **11/06 (Ter)**: Sabatina 9.
- **13/06 (Qui)**: Revisão.
- **18/06 (Ter)**: **Prova 3**.
- **20/06 (Qui)**: **Feriado**.

### Eng. Mad. (N)

```{r, eval=FALSE, include=FALSE}
## Gera a lista com as datas de todas as aulas. O resultado do último
## comando pode ser copiado direto para o documento
datas1 <- seq.Date(as.Date("2019-02-20"), as.Date("2019-06-19"),
                      by = "week")
datas1 <- format.Date(datas1, format = "%d/%m")
datas2 <- seq.Date(as.Date("2019-02-22"), as.Date("2019-06-21"),
                      by = "week")
datas2 <- format.Date(datas2, format = "%d/%m")
cat(paste0("- **", datas1, " (Qua)", "**:\n", "- **",
           datas2, " (Sex)", "**:\n"))
```

- **PARTE I**
- **20/02 (Qua)**: Apresentação da disciplina.
- **22/02 (Sex)**: (1) Introdução à análise exploratória de dados.
- **27/02 (Qua)**: Exercícios.
- **01/03 (Sex)**: Sabatina 1.
- **06/03 (Qua)**: **Feriado**.
- **08/03 (Sex)**: (2) Probabilidades.
- **13/03 (Qua)**: Exercícios.
- **15/03 (Sex)**: Sabatina 2.
- **20/03 (Qua)**: (3) Variáveis aleatórias discretas.
- **22/03 (Sex)**: Exercícios.
- **27/03 (Qua)**: Sabatina 3.
- **29/03 (Sex)**: **Prova 1**.
- **PARTE II**
- **03/04 (Qua)**: (4) Medidas resumo.
- **05/04 (Sex)**: Exercícios.
- **10/04 (Qua)**: Sabatina 4.
- **12/04 (Sex)**: (5) Variáveis bidimensionais.
- **17/04 (Qua)**: Exercícios.
- **19/04 (Sex)**: **Feriado**.
- **24/04 (Qua)**: Sabatina 5.
- **26/04 (Sex)**: (6) Variáveis aleatórias contínuas.
- **01/05 (Qua)**: **Feriado**.
- **03/05 (Sex)**: Exercícios.
- **08/05 (Qua)**: Sabatina 6.
- **10/05 (Sex)**: **Prova 2**.
- **PARTE III**
- **15/05 (Qua)**: (7) Inferência estatística - estimação.
- **17/05 (Sex)**: Exercícios.
- **22/05 (Qua)**: Sabatina 7.
- **24/05 (Sex)**: (8) Inferência estatística - testes de hipótese.
- **29/05 (Qua)**: Exercícios.
- **31/05 (Sex)**: Sabatina 8.
- **05/06 (Qua)**: (9) Tópicos especiais.
- **07/06 (Sex)**: Exercícios.
- **12/06 (Qua)**: Sabatina 9.
- **14/06 (Sex)**: Revisão.
- **19/06 (Qua)**: **Prova 3**.
- **21/06 (Sex)**: **Feriado**.

### Agronomia (A)

```{r, eval=FALSE, include=FALSE}
## Gera a lista com as datas de todas as aulas. O resultado do último
## comando pode ser copiado direto para o documento
datas1 <- seq.Date(as.Date("2019-02-20"), as.Date("2019-06-19"),
                      by = "week")
datas1 <- format.Date(datas1, format = "%d/%m")
datas2 <- seq.Date(as.Date("2019-02-22"), as.Date("2019-06-21"),
                      by = "week")
datas2 <- format.Date(datas2, format = "%d/%m")
cat(paste0("- **", datas1, " (Qua)", "**:\n", "- **",
           datas2, " (Sex)", "**:\n"))
```

- **PARTE I**
- **20/02 (Qua)**: ~~Apresentação da disciplina.~~ Semana acadêmica.
- **22/02 (Sex)**: ~~(1) Introdução à análise exploratória de dados.~~
  Semana acadêmica.
- **27/02 (Qua)**: Apresentação da disciplina.
- **01/03 (Sex)**: (1) Introdução à análise exploratória de dados.
- **06/03 (Qua)**: Exercícios.
- **08/03 (Sex)**: Sabatina 1.
- **13/03 (Qua)**: **Feriado**.
- **15/03 (Sex)**: (2) Probabilidades.
- **20/03 (Qua)**: Exercícios.
- **22/03 (Sex)**: Sabatina 2.
- **27/03 (Qua)**: (3) Variáveis aleatórias discretas.
- **29/03 (Sex)**: Exercícios.
- **03/04 (Qua)**: Sabatina 3.
- **05/04 (Sex)**: ~~**Prova 1**.~~
- **10/04 (Qua)**: **Prova 1**.
- **PARTE II**
- **12/04 (Sex)**: (4) Medidas resumo.
- **17/04 (Qua)**: Exercícios.
- **19/04 (Sex)**: **Feriado**.
- **24/04 (Qua)**: Sabatina 4.
- **26/04 (Sex)**: (5) Variáveis bidimensionais.
- **01/05 (Qua)**: **Feriado**.
- **03/05 (Sex)**: Exercícios.
- **08/05 (Qua)**: Sabatina 5.
- **10/05 (Sex)**: ~~(6) Variáveis aleatórias contínuas~~. Semana
  acadêmica.
- **15/05 (Qua)**: (6) Variáveis aleatórias contínuas.
- **17/05 (Sex)**: Exercícios.
- **22/05 (Qua)**: Sabatina 6.
- **24/05 (Sex)**: **Prova 2**
- **PARTE III**
- **29/05 (Qua)**: (7) Inferência estatística - estimação.
- **31/05 (Sex)**: Exercícios.
- **05/06 (Qua)**: Sabatina 7.
- **07/06 (Sex)**: (8) Inferência estatística - testes de hipótese.
- **12/06 (Qua)**: Exercícios.
- **14/06 (Sex)**: Sabatina 8.
- **19/06 (Qua)**: **Prova 3**.
- **21/06 (Sex)**: **Feriado**.
