---
title: "Cronograma das aulas do curso"
output:
  html_document:
    toc: false
---

```{r setup, include=FALSE, cache=FALSE}
source("setup_knitr.R")
```

Abaixo está o cronograma inicial planejado para as disciplinas. (Pode
sofrer alterações).

<!-- ## Escolha a aba de sua turma {.tabset}
-->

## Quimica (Noite) (N2P)

```{r, eval=FALSE, include=FALSE}
## Gera a lista com as datas de todas as aulas. O resultado do último
## comando pode ser copiado direto para o documento
datas1 <- seq.Date(as.Date("2019-08-06"), as.Date("2019-12-01"),
                      by = "week")
datas1 <- format.Date(datas1, format = "%d/%m")
datas2 <- seq.Date(as.Date("2019-08-09"), as.Date("2019-12-04"),
                      by = "week")
datas2 <- format.Date(datas2, format = "%d/%m")
cat(paste0("- **", datas1, " (Ter)", "**:\n", "- **",
           datas2, " (Sex)", "**:\n"))
```

| Data    | Conteudo                   | Slides | M&L | B&M | R.A.| DEST|
----------|---------------------------:|-------:|----:|----:|----:|----:|
| T 06/08 | Apresentação da disciplina |        | 1-5 | 1-9 |13-23|  1-8|
| S 09/08 | Tabelas e gráficos |[S](http://cursos.leg.ufpr.br/estbas-slides/slides/01_Analise_Exploratoria.pdf) | 5-19 | 9-19 | 32-49 | 9-13, 21-32 |
| T 13/08 | Nenhum (Paralização) | último slide link acima |||||
| S 16/08 | Medidas Resumo  | [S](http://cursos.leg.ufpr.br/estbas-slides/slides/04_Medidas_Resumo.pdf) | 93-109 | 41-53 | | 13-21|
| T 20/08 | Exercicios (sem aula) | [lista1](misc/lista1.pdf) |||||
| S 23/08 | Entrega **lista1**  e Análise Estatatística descritiva bidimensional |  ||80-86|||
| T 27/08 | Revisão | [lista2](misc/lista2.pdf) |||||
| S 30/08 | Entrega **lista2** e **prova1** ||||||

 - **03/09 (Ter)**:
- **06/09 (Sex)**:
 - **10/09 (Ter)**:
- **13/09 (Sex)**:
 - **17/09 (Ter)**:
- **20/09 (Sex)**:
 - **24/09 (Ter)**:
- **27/09 (Sex)**:
 - **01/10 (Ter)**:
- **04/10 (Sex)**:
 - **08/10 (Ter)**:
- **11/10 (Sex)**:
 - **15/10 (Ter)**:
- **18/10 (Sex)**:
 - **22/10 (Ter)**:
- **25/10 (Sex)**:
 - **29/10 (Ter)**:
- **01/11 (Sex)**:
 - **05/11 (Ter)**:
- **08/11 (Sex)**:
 - **12/11 (Ter)**:
- **15/11 (Sex)**:
 - **19/11 (Ter)**:
- **22/11 (Sex)**:
 - **26/11 (Ter)**:
- **29/11 (Sex)**:

