---
title: "Notas"
output:
  html_document:
    toc: false
---

```{r setup, include=FALSE, cache=FALSE}
source("setup_knitr.R")
```

```{r pacotes, include=FALSE, eval=FALSE}
library(ggplot2)
library(tidyverse)
library(viridis)
```

```{r funcoes, include=FALSE}
## Função para calcular a média final, arredondando para CIMA.
## Ainda falta uma regra para decidir se notas como 68, 69, serão
## arredondadas para 70.
calc.media <- function(da, np){
    ## da: data.frame com as colunas de notas
    ## np: número de provas consideradas
    db <- t(apply(da, 1, sort, decreasing = TRUE, na.last = TRUE))
    db <- db[, 1:np]
    res <- ceiling(rowSums(db, na.rm = TRUE)/np)
    return(res)
}

## Função para definir a situação dos alunos:
## Se x >= 70 "Ap"
## Se 40 <= x < 70 "Ex"
## Se x < 40 "Re"
sit <- function(x){
    ## x: médias finais
    res <- rep("Ap", times = length(x))
    res[x >= 40 & x < 70] <- "Ex"
    res[x < 40] <- "Re"
    return(res)
}

```

## Escolha a aba de sua turma {.tabset}

### CE001-MB

- A média final (`M`) é a média das 7 maiores notas, **já arredondada
  para cima**.
- Situação (`Sit`): `Ap`: aprovado, `Ex`: exame, `Re`: reprovado

```{r notasmb}
mb <- read.csv2('misc/notas-MB.csv')
mb <- mb[rowSums(!is.na(mb[,-1]))>0,]
##mb <- mb[order(mb$Matrícula), ]
final <- mb$Final
mb <- mb[, -ncol(mb)]
## Cálculo da média final
mb$M <- calc.media(da = mb[, -1], np = 7)
## Arredonda para 70 aqueles com média final igual a 69
mb$M[mb$M == 68] <- 70
mb$M[mb$M == 69] <- 70
## Insere situação
mb$Sit <- sit(x = mb$M)
mb$Final <- final
mb$MediaFinal <- ifelse(mb$Sit!='Ex', mb$M,
  ifelse(is.na(final), ceiling(mb$M/2), ceiling((mb$M+final)/2)))
mb$Resultado <- ifelse(mb$MediaFinal>49, "Aprovado", "Reprovado")
kable(mb, row.names = FALSE)
```


```{r plotmb, out.width = '100%', eval=FALSE}
data1 <- rbind(mb[which(rowSums(!is.na(mb[,2:ncol(mb)]))>0),],
               data.frame(Matrícula='', mb[1,-1]*0))
ns <- ncol(data1)-1
na <- nrow(data1)
data1$Total <- rowSums(data1[,2:(ns+1)], na.rm=TRUE)
data1$Aluno <- factor(substring(data1$Mat, 6))##, substring(data1$Mat, 6)[order(data1$Total, decreasing = TRUE)])
angle <- 90 -360*(rank(data1$Aluno)-0.5)/na
data1$angle <- ifelse(angle<(-90), angle + 180, angle)
data <- data.frame(
  Aluno=rep(data1$Aluno, ns),
  Etapa=rep(paste0('E', 1:ns), each=na),
  Nota=unlist(data1[,2:(ns+1)]))
p = ggplot(data) +
  # Add the stacked bar
  geom_bar(aes(x=Aluno, y=Nota, fill=Etapa), stat="identity", alpha=0.5) +
  scale_fill_viridis(discrete=TRUE) +
  ##geom_abline(slope=0, intercept=0:ns*70, col=c('gray'))+
  geom_abline(slope=0, intercept=c(ns*c(40,70), 7*70), col=c('red', 'green', 'blue'))+
##  annotate("text", x = rep(1.5, ns+1), y = 70*0:ns, label = sprintf('%02d', 70*0:ns) , color="brown", size=3, hjust=1, angle=45) +
  annotate("text", x = 1, y = c(ns*c(40,70), 7*70), label = sprintf('%02d', c(ns*c(40,70), 7*70)), color=c('red','green','blue'), size=4 , angle=45, hjust=0.5) +
  theme_minimal() +
  theme(
    legend.position = "none",
    axis.text = element_blank(),
    axis.title = element_blank(),
    panel.grid = element_blank(),
    plot.margin = unit(rep(0,4), "cm")
  ) +
  geom_text(data=data1, aes(x=Aluno, y=max(data1$Total)+50, label=Aluno), color="black", fontface="bold",alpha=0.6, size=3, angle=data1$angle, inherit.aes = FALSE ) +
  coord_polar()
  ##geom_text(data=data1, aes(x=Aluno, y=max(data1$Total)+15, label=Aluno), color="black", fontface="bold",alpha=0.6, size=4, inherit.aes = FALSE, angle=90)
p
```


### CE001-N

- A média final (`M`) é a média das 6 maiores notas, **já arredondada
  para cima**.
- Situação (`Sit`): `Ap`: aprovado, `Ex`: exame, `Re`: reprovado
- `EX`: nota do exame, `MF`: média final **já arredondada para cima**

```{r notasn}
n <- read.csv("misc/notas_ce001-N.csv")
n <- n[order(n$Matrícula), ]
exame <- n$EX
n <- n[, -ncol(n)]
## Cálculo da média final
n <- cbind(n, M = calc.media(da = n[, -1], np = 6))
## Arredonda para 70 aqueles com média final igual a 69
n$M[n$M == 69] <- 70
## Insere situação
n$Sit <- sit(x = n$M)
## Insere exame
n$EX <- exame
## Calcula média final após exame
n$MF <- ifelse(n$Sit == "Ex",
               ceiling((n$M + n$EX)/2),
               n$M)
## Resultado final
n$Resultado <- ifelse(n$MF > 49, "Aprovado", "Reprovado")
str(n)
table(n$Sit)
table(n$Resultado)
prop.table(table(n$Resultado))
kable(n, row.names = FALSE)
```

```{r plotn, out.width = '100%', include=FALSE, eval=FALSE}
data1 <- rbind(n[which(rowSums(!is.na(n[,2:ncol(n)]))>0),],
               data.frame(Matrícula='', n[1,-1]*0))
ns <- ncol(data1)-1
na <- nrow(data1)
data1$Total <- rowSums(data1[,2:(ns+1)], na.rm=TRUE)
data1$Aluno <- factor(substring(data1$Mat, 6))##, substring(data1$Mat, 6)[order(data1$Total, decreasing = TRUE)])
angle <- 90 -360*(rank(data1$Aluno)-0.5)/na
data1$angle <- ifelse(angle<(-90), angle + 180, angle)
data <- data.frame(
  Aluno=rep(data1$Aluno, ns),
  Etapa=rep(paste0('E', 1:ns), each=na),
  Nota=unlist(data1[,2:(ns+1)]))
p = ggplot(data) +
  # Add the stacked bar
  geom_bar(aes(x=Aluno, y=Nota, fill=Etapa), stat="identity", alpha=0.5) +
  scale_fill_viridis(discrete=TRUE) +
  ##geom_abline(slope=0, intercept=0:ns*70, col=c('gray'))+
  geom_abline(slope=0, intercept=c(ns*c(40,70), 7*70), col=c('red', 'green', 'blue'))+
##  annotate("text", x = rep(1.5, ns+1), y = 70*0:ns, label = sprintf('%02d', 70*0:ns) , color="brown", size=3, hjust=1, angle=45) +
  annotate("text", x = 1, y = c(ns*c(40,70), 7*70), label = sprintf('%02d', c(ns*c(40,70), 7*70)), color=c('red','green','blue'), size=4 , angle=45, hjust=0.5) +
  theme_minimal() +
  theme(
    legend.position = "none",
    axis.text = element_blank(),
    axis.title = element_blank(),
    panel.grid = element_blank(),
    plot.margin = unit(rep(0,4), "cm")
  ) +
  geom_text(data=data1, aes(x=Aluno, y=max(data1$Total)+50, label=Aluno), color="black", fontface="bold",alpha=0.6, size=3, angle=data1$angle, inherit.aes = FALSE ) +
  coord_polar()
  ##geom_text(data=data1, aes(x=Aluno, y=max(data1$Total)+15, label=Aluno), color="black", fontface="bold",alpha=0.6, size=4, inherit.aes = FALSE, angle=90)
p
```

### CE003-MN

- A média final (`M`) é a média das 6 maiores notas, **já arredondada
  para cima**.
- Situação (`Sit`): `Ap`: aprovado, `Ex`: exame, `Re`: reprovado
- `EX`: nota do exame, `MF`: média final **já arredondada para cima**

```{r notasmn}
mn <- read.csv("misc/notas_ce003-MN.csv")
mn <- mn[order(mn$Matrícula), ]
exame <- mn$EX
mn <- mn[, -ncol(mn)]
## Cálculo da média final
mn <- cbind(mn, M = calc.media(da = mn[, -1], np = 6))
## Arredonda para 70 aqueles com média final igual a 69
mn$M[mn$M == 69] <- 70
## Insere situação
mn$Sit <- sit(x = mn$M)
## Insere exame
mn$EX <- exame
## Calcula média final após exame
mn$MF <- ifelse(mn$Sit == "Ex",
               ceiling((mn$M + mn$EX)/2),
               mn$M)
## Resultado final
mn$Resultado <- ifelse(mn$MF > 49, "Aprovado", "Reprovado")
str(mn)
table(mn$Sit)
table(mn$Resultado)
prop.table(table(mn$Resultado))
kable(mn, row.names = FALSE)
```

```{r plotmn, out.width = '100%', include=FALSE, eval=FALSE}
data1 <- rbind(mn[which(rowSums(!is.na(mn[,2:ncol(mn)]))>0),],
               data.frame(Matrícula='', mn[1,-1]*0))
ns <- ncol(data1)-1
na <- nrow(data1)
data1$Total <- rowSums(data1[,2:(ns+1)], na.rm=TRUE)
data1$Aluno <- factor(substring(data1$Mat, 6))##, substring(data1$Mat, 6)[order(data1$Total, decreasing = TRUE)])
angle <- 90 -360*(rank(data1$Aluno)-0.5)/na
data1$angle <- ifelse(angle<(-90), angle + 180, angle)
data <- data.frame(
  Aluno=rep(data1$Aluno, ns),
  Etapa=rep(paste0('E', 1:ns), each=na),
  Nota=unlist(data1[,2:(ns+1)]))
p = ggplot(data) +
  # Add the stacked bar
  geom_bar(aes(x=Aluno, y=Nota, fill=Etapa), stat="identity", alpha=0.5) +
  scale_fill_viridis(discrete=TRUE) +
  ##geom_abline(slope=0, intercept=0:ns*70, col=c('gray'))+
  geom_abline(slope=0, intercept=c(ns*c(40,70), 7*70), col=c('red', 'green', 'blue'))+
##  annotate("text", x = rep(1.5, ns+1), y = 70*0:ns, label = sprintf('%02d', 70*0:ns) , color="brown", size=3, hjust=1, angle=45) +
  annotate("text", x = 1, y = c(ns*c(40,70), 7*70), label = sprintf('%02d', c(ns*c(40,70), 7*70)), color=c('red','green','blue'), size=4 , angle=45, hjust=0.5) +
  theme_minimal() +
  theme(
    legend.position = "none",
    axis.text = element_blank(),
    axis.title = element_blank(),
    panel.grid = element_blank(),
    plot.margin = unit(rep(0,4), "cm")
  ) +
  geom_text(data=data1, aes(x=Aluno, y=max(data1$Total)+50, label=Aluno), color="black", fontface="bold",alpha=0.6, size=3, angle=data1$angle, inherit.aes = FALSE ) +
  coord_polar()
  ##geom_text(data=data1, aes(x=Aluno, y=max(data1$Total)+15, label=Aluno), color="black", fontface="bold",alpha=0.6, size=4, inherit.aes = FALSE, angle=90)
p
```
